

ABEL S. MIRAVAL GÓMEZ Analista Programador

🔘 Tingo María - Perú

☑ abelmiraval@gmail.com

% 997408981

SOCIAL

in @abelmiraval

@abelsaulmiraval

HABILIDADES

- C#
- Git
- PHP
- TFVC
- JavaScript
- Azure
- SQL Server
- DevOps
- MySQL
- RDLC
- Angular
- Linq
- Vue JS
- Entity Framework
- Nuxt JS
- Element UI

EDUCACIÓN

BACHILLER EN INFORMÁTICA Y SISTEMAS

Universidad Nacional Agraria de la Selva

2013 - 2018

INGLES BÁSICO

Centro de Idiomas UNAS 2018

PERFIL

Bachiller en Ingeniería en Informática y Sistemas, con experiencia en el desarrollo de soluciones informáticas. Tengo experiencia trabajando con frameworks como .NET, Laravel, Angular, Vue JS y gestores de base de datos como MySQL y SQL Server. Apasionado con la tecnología web, siendo alguien autodidacta y responsable.

EXPERIENCIA

ACIST PERÚ S.A.C

Abril 2020 - Actualidad | Analista programador

Construcción del sistema para proveedores. Mi desempeño principal fue como desarrollador full-stack con tecnologías en el frontend Nuxt JS,

Vuetify, Element UI y el backend LaraveNETO, y base de datos MySQL,

SQL Server, para el versionamiento de código se uso Git - GitLab.

- Metodología ágil Scrum.
- Construcción de los módulos solicitudes de cotización, cotizaciones, ordenes de compra, compras y guías.

HOSPITAL DE TINGO MARÍA

Marzo 2020 - Abril 2020 | Analista programador

Construcción del sistema de digitalización de hojas clínicas. Mi desempeño principal fue como desarrollador full-stack con tecnologías en el frontend Vue JS, Vuetify y el backend Laravel 6.0 y base de datos Oracle, para el versionamiento de xódigo se uso Git - GitHub.

- Participar en reuniones del proyecto con el equipo y el jefe directo.
- Implementación de los módulos de pacientes, digitalización.
- Reportes con Chart JS.

TECH SOLUTIONS PERÚ

Enero 2019 - Febrero 2020 | Desarrollador de software

Construcción de módulos para el sistema SIGES. Mi desempeño principal fue como desarrollador full-stack con tecnologías en el frontend Angular JS, Bootstrap y el backend .NET y base de datos SQL Server, para el versionamiento de código se uso Git, TFVC - DevOps.

- Metodología ágil Scrum.
- Desarrollo del módulo de configuraciones para el sistema SIGES.
- Desarrollo de módulos de almacén, ventas y cobros masivos, productos, empleados, usuarios.
- Desarrollo de inventario lógico, físico, Kardex.
- Reportes de stock, productos, ventas, compras, deudas y pagos a proveedores y clientes. Reportes FOSCOM y ADSOFT.
- Manejo de cursores con Microsoft SQL Server.

REFERENCIAS

Jefe del área de informática - HTM

Mg. Alex Encarnacion

Celular: 947749064

Email: alexestadisticahtm@gmail.com

Gerente general - Tech Solutions Perú

Mg. Ronald Ibarra

Celular: 945994581

Email: ronald.ibarra@tsolperu.com